【裁判字號】    89,易,942
【裁判日期】    890615
【裁判案由】    違反商標法
【裁判全文】
臺灣臺中地方法院刑事判決                          八十九年度易字第九四二號
    公  訴  人  臺灣台中地方法院檢察署檢察官
    被      告  甲○○
右列被告因違反商標法案件，經檢察官提起公訴（八十九年度偵字第一九八二號），
本院判決如左：
    主  文
甲○○連續明知為於同一商品，使用相同於他人註冊商標之圖樣之商品而販賣，處有
期徒刑參月，如易科罰金，以參佰元折算壹日。扣案如附表所示之物均沒收。
    事  實
一、甲○○係台中市○○區○○路三段一五九之十一巷五號「尖端模型玩具店」之負
    責人，以販售各類遊戲機及光碟為業，從事電視遊樂器程式遊戲光碟片之交易。
    其明知如附件所示之商標圖樣，分別經日商新力電腦娛樂股份有限公司（下稱新
    力公司）及日商世雅企業股有限公司（下稱世雅公司）向我國經濟部中央標準局
    （現改制為智慧財產局）申請註冊而取得商標專用權（其審定字號、商標種類、
    申請人、商標圖樣、專用期限、指定使用商品名稱等詳如附件之商標查詳資料所
    示），竟未經商標專用權人新力公司、世雅公司之同意或授權，基於意圖營利欺
    騙他人之概括犯意，自民國八十八年八月間起，分別向自稱「老張」之不詳姓名
    男子及綽號「小魚」之不詳姓名男子，以每片三十元之價格購入仿冒前開商標之
    遊戲光碟後，在其經營之「尖端模型玩具店」內，再以每片五十元之價格販賣予
    不特定之人。而甲○○所購入之仿冒商標光碟，其電腦程式內分別存有新力公司
    及世雅公司之前述商標圖樣，該商標圖樣經由電視遊樂器主機執行程式後，可在
    電視畫面上顯現，而足以使一般商品購買人認識其為表彰商品之標識，並藉以與
    他人之商品相區別，而為相同於真品商標之使用，致與新力公司、世雅公司所產
    銷之真品相混淆。嗣於八十八年十一月三十日，經法務部調查局台中縣調查站在
    上址查獲，並扣得如附表所示之仿冒光碟、仿冒光碟外包紙及主機等物。
二、案經法務部調查局台中縣調查站移送台灣台中地方法院檢察署檢察官偵查起訴。
    理  由
一、訊據被告甲○○固坦承於右揭時地販賣仿冒之遊戲光碟，然矢口否認有何違反商
    標法之犯行，辯稱：伊販賣之光碟片本身及其外包裝紙上均無商標標示，並未違
    法云云。惟查：被告前開販賣仿冒遊戲光碟之事實，業據其供承不諱，復有查扣
    如附表所示之物可資佐證。又該查扣之光碟片，其外觀上雖未標示商標圖樣，然
    於使用電視遊樂器主機執行程式時，會在電視畫面上顯現新力公司、世雅公司所
    有如附件所示之商標圖樣，業經法務部調查局台中縣調查站會同被告於八十八年
    十二月十四日取樣勘驗無誤，有該勘驗報告書一紙附卷足憑。而此種將商標圖樣
    以電腦程式儲存於光碟片之商品上，再藉由電視遊樂器主機執行程式予以顯現之
    情形，仍屬商標之使用。又被告係以販售各類遊戲機及光碟為業，從事電視遊樂
    器程式遊戲光碟片之交易，對於上開被查扣之仿冒商標光碟片，其真品市價均在
    一千元以上，被告竟以每片五十元低價販售，或以每片三十元之賤價買進陳列販
    賣，可見其對扣案光碟均為仿冒品一事知之甚詳。綜上所述，被告所辯之情，顯
    屬卸責之詞，不足採信。本件事證明確，被告犯行堪以認定。
二、核被告所為，係犯商標法第六十三條之販賣仿冒商標商品罪。其先後多次犯行，
    時間緊接，所犯罪名及犯罪構成要件均相同，顯係基於概括犯意為之，應依連續
    犯之規定以一罪論，並加重其刑。本院審酌被告並無不良素行（參被告全國前案
    紀錄表），犯罪之動機、手段、販賣仿冒光碟之數量至鉅，犯後未坦承犯行之態
    度等一切情狀，量處如主文所示之刑，並諭知易科罰金之折算標準。扣案如附表
    編號一、二所示之仿冒光碟，依商標法第六十四條規定，不問屬於犯人與否，均
    沒收。如附表編號三、四所示之物，為被告所有，且係供犯本罪所用之物，業據
    其供明在卷，應依刑法第三十八條第一項第二款規定宣告沒收。
據上論斷，應依刑事訴訟法第二百九十九條第一項前段，商標法第六十三條、第六十
四條，刑法第十一條前段、第五十六條、第四十一條、第三十八條第一項第二款，罰
金罰鍰提高標準條例第二條，判決如主文。
中      華      民      國      八十九      年      六    月    十五    日
                                        法  官  游 文 科
右正本證明與原本無異。
如不服本判決，應於送達後十日內向本院提出上訴狀（須附繕本），上訴於台灣高等
法院台中分院。
                                        書記官
中      華      民      國      八十九      年      六    月    十五    日
附錄論罪科刑法條
商標法第六十三條：
明知為前條商品而販賣，意圖販賣而陳列、輸出或輸入者，處一年以下有期徒刑、拘
役或科或併科新台幣五萬元以下罰金。
商標法第六十二條：
意圖欺騙他人，有左列情事之一者，處三年以下有期徒刑、拘役或科或併科新台幣二
十萬元以下罰金。
  一、於同一商品或類似商品，使用相同或近似於他人註冊商標之圖樣者。
  二、於有關同一商品或類似商品之廣告、標帖、說明書、價目表或其他文書，附加
      相同或近似於他人註冊商標圖權而陳列或散布者。
附表：
┌───┬─────────────┬─────┬───────────┐
│編  號│扣  押  物  品  名  稱    │數      量│備                  註│
├───┼─────────────┼─────┼───────────┤
│  一  │仿冒Playstation遊戲機光碟 │三二００片│取樣一四０片入台中地檢│
│      │                          │          │署贓物庫，其餘責付台灣│
│      │                          │          │國際專利法律事務所保管│
├───┼─────────────┼─────┼───────────┤
│  二  │仿冒SEGA遊戲機光碟        │六八０片  │取樣九十六片入台中地檢│
│      │                          │          │署贓物庫，其餘責付台灣│
│      │                          │          │國際專利法律事務所保管│
├───┼─────────────┼─────┼───────────┤
│  三  │仿冒光碟外包裝紙          │五八五０張│取樣二十五張入台中地檢│
│      │                          │          │署贓物庫，其餘責付台灣│
│      │                          │          │國際專利法律事務所保管│
├───┼─────────────┼─────┼───────────┤
│  四  │遊戲主機                  │二台      │由台中地檢署贓物庫保管│
└───┴─────────────┴─────┴───────────┘


司法院資訊處製作；財團法人民間司法改革基金會備份。
